【裁判字號】    92,上易,31
【裁判日期】    920506
【裁判案由】    贓物
【裁判全文】
臺灣高等法院花蓮分院刑事判決                      九十二年度上易字第三一號
    上  訴  人  臺灣臺東地方法院檢察署檢察官
    被      告  甲○○
右上訴人因被告贓物案件，不服臺灣台東地方法院九十一年度易字第二三０號中華民
國九十一年十二月十日第一審判決（起訴案號：臺灣台東地方法院檢察署九十一年度
偵字第一一九０號），提起上訴，本院判決如左：
        主    文
原判決撤銷。
甲○○收受贓物，累犯，處有期徒刑柒月。
        事    實
一、被告甲○○曾於民國（下同）八十五年間因違反麻醉藥品管理條例及過失傷害等
    案件，經臺灣桃園地方法院（下稱桃園地院）分別判處有期徒刑七月及四月，嗣
    並定其應執行刑為有期徒刑十月，自八十六年八月四日起執行，於八十六年間再
    因違反麻醉藥品管理條例案件，再經桃園地院判處有期徒刑七月，經接續執行，
    於八十七年十一月三十日縮刑期滿，竟於八十九年五月十六日下午某時（起訴書
    誤載四月中旬），明知姓名年籍不詳綽號「小肯」之成年男子，於其承租桃園市
    縣中壢市○○路一二二巷三號附近租屋處所交付懸掛車牌號碼ＫＪ－２９５９（
    該車為余佳釗持有，為福特黑色小客車，於八十九年五月十六日凌晨六時發現，
    其停放在桃園縣中壢市○○路九二號前為不詳姓名人所竊）之紅色裕隆自用小客
    車，係「小肯」所竊得之贓車（上開紅色裕隆自用小客車，原車牌號碼為ＫＷ－
    １２９８，為呂文吉所有，原停放於桃園縣萬能工專後門，於八十九年五月十七
    日十九時三十分，為警通知時，始知失竊），仍收受使用，嗣於八十九年五月十
    七日下午六時許，欲再使用該車時，為警在桃園縣中壢市○○路一二二巷三號埋
    伏查獲。
二、案經桃園縣警察局中壢分局報告臺灣桃園地方法院檢察署呈請臺灣高等法院檢察
    署移轉臺灣台東地方法院檢察署檢察官偵查起訴。
        理    由
一、前揭事實訊據被告甲○○固坦承於八十九年五月十七日下午十六時許，在桃園市
    縣中壢市○○路一二二巷三號前，欲駕駛前揭車輛離開時，為警當場查獲的事實
    ，但矢口否認有何收受贓物之犯行，辯稱：上開紅色裕隆自用小客車，係伊於八
    十九年五月中旬所竊，竊盜時係懸掛ＫＷ－１２９８號車牌，嗣又竊得另部車牌
    為ＫＪ－２９５９號之黑色福特自用小客車後，即將紅色裕隆自小客車之車牌拆
    卸，改掛號ＫＪ－２９５９之車牌，在警訊中稱係「小肯」所竊，交給伊使用，
    是因懷疑「小肯」出賣伊才會被警查獲，為了報復才說是「小肯」偷的，實際上
    紅色裕隆、黑色福特自用小客車均是伊偷的云云。
二、經查：被害人余佳釗證陳：於八十九年五月十六日凌晨六時發現，停放在桃園縣
    中壢市○○路九二號小客車被竊，於同日十時至中壢派出所報案（見八十九年五
    月十七日警訊筆錄）；另名被害人呂文吉證述：紅色裕隆自用小客車原車牌號碼
    為ＫＷ－１２９８，原停放於桃園縣「萬能工專」後門，於八十九年五月十七日
    十九時三十分許，為警通知時才知車輛被竊等語（見八十九年五月十七日警訊筆
    錄），並有桃園縣警察局中壢分局贓物認領保管單二紙在卷足憑，核與被告甲○
    ○於第一次警詢筆錄供承：該ＫＷ─１２９８自小客車不是我偷的，是一名年籍
    不詳綽號「小肯」的男子於八十九年五月十六日下午，「小肯」把車子擺在租屋
    的巷子裡交予其使用等語（見八十九年五月十八日警詢筆錄、檢察官偵訊筆錄）
    ，並分別於八十九年五月十八日上午五時四十分、八十九年六月九日十六時二十
    四分、八十九年七月十二日十五時三十二分於臺灣桃園地方法院檢察署檢察官偵
    訊時均為相同供述，再參以被告於八十九年五月十八日之同日警詢中並自白竊取
    車牌號碼ＧＥ─４４２８客貨兩用車一部、ＫＲ─０８０３、ＮＴ─４３４５貨
    車兩部，並帶警於各車輛停放處查獲各該車輛，被告此部分犯行，並經臺灣桃園
    地方法院以八十九年度易緝字第一０三號判決確定，有該警詢筆錄、刑事判決各
    一份在卷可佐，則如ＫＪ─２９５９黑色福特自小客車係被告所竊，何以其他伊
    所竊車輛均可帶警查獲車體，而僅該ＫＪ─２９５９車體未尋獲？合理之推論，
    當係被告不知該車體何在，而此乃係因車體非其竊取後取下車牌，另懸掛於紅色
    裕隆車體並處分該車體所致，則被告於原審供承車牌號碼ＫＪ─２９５９為其所
    竊即值懷疑？
三、再查：被告固於臺東地方法院檢察署檢察官於九十一年七月三十日十一時偵訊時
    供承：「小肯是在八十九年四月中旬，在桃園縣中壢市復旦中學旁交付伊使用」
    一節，而與上述於八十九年五月十八日警詢、臺灣桃園地方法院檢察署檢察官各
    次偵訊時供述相左，但人類記憶原即會隨時間之經過而模糊，況該次供承已離事
    發時間近二年，則供承「小肯」之交付時間、地點有所出入，尚與人類記憶之特
    性相符，況被告仍堅陳該紅色裕隆係「小肯」所竊，再參以證人乙○○即原中壢
    分局刑事組承辦本案之偵查員結陳：「當時被告態度十分配合」等語，且被告尚
    自白多次竊犯行且經臺灣桃園地方法院確定判決認定，並與被害人余佳釗、呂
    文吉證陳之失竊時間相符，自可認定被告於八十九年五月十八日警詢之自白與事
    實相符，況被告已於自白竊盜犯行時供承與「小肯」共同侵入桃園縣中壢市青埔
    里九鄰三十九之三號住處竊盜，有前揭刑事判決一份附卷足憑，則「小肯」已因
    被告之供承而涉嫌竊盜罪行，則被告有必要再誣陳「小肯」竊車？是以，被告所
    辯：懷疑「小肯」出賣，才說紅色裕隆是「小肯」偷的，顯難信為真正。綜上，
    被告收受贓物犯行，業經被告於警詢、臺灣桃園地檢署檢察官偵訊時、臺灣台東
    地方法院偵訊時多次自白，並經被害人被害人呂文吉、余佳釗於警詢中指述明確
    ，並有桃園縣警察局中壢分局贓物認領保管單二紙在卷足憑，犯行事證明確，已
    可認定，應依法論科。
四、核被告所為，係犯刑法第三百四十九條第一項之收受贓物罪。原審失察，遽為無
    罪之諭知，尚有未洽，公訴人執此提起本件上訴為有理由，本院自應予以撤銷改
    判。經查被告甲○○曾於八十五年間因違反麻醉藥品管理條例及過失傷害等案件
    ，經桃園地院分別判處有期徒刑七月及四月，嗣並定其應執行刑為有期徒刑十月
    ，自八十六年八月四日起執行，於八十六年間再因違反麻醉藥品管理條例案件，
    再經桃園地院判處有期徒刑七月，經接續執行，於八十七年十一月三十日縮刑期
    滿，有臺灣高等法院被告全國前案記錄表一份在卷可憑，於五年內再犯本件有期
    徒刑以上刑之罪，為累犯，應依法加重其刑。爰審酌被告素行不佳，犯後反覆供
    述，並自承係於泰源技能訓練所執行後，方更改供詞（見本院卷第四十六頁），
    顯見被告於在監執行期間，不知反省警惕，反希冀利用前案竊盜犯行已判決確定
    ，更改自白內容由原先收受贓物，改為自白竊盜犯行，如此可利用確定判決既判
    力之效力，意圖脫免收受贓物或竊盜之罪責，可知被告實無悔改之心，自應從重
    量刑以昭警戒，量處如主文所示之刑。
據上論斷，應依刑事訴訟法第三百六十九條第一項前段、第三百六十四條、第二百九
十九條第一項前段，刑法第三百四十九條第一項、第四十七條，罰金罰鍰提高標準條
例第一條前段，判決如主文。
本案經檢察官李土城到庭執行職務。
中      華      民      國    九十二    年      五      月      六      日
                                  審判長法官    謝  志  揚
                                        法官    莊  謙  崇
                                        法官    陳  淑  媛
右正本證明與原本無異。
本件不得上訴。
                                      書記官    邱  廣  譽
中      華      民      國    九十二    年      五      月      六      日


司法院資訊處製作；財團法人民間司法改革基金會備份。
